【裁判字號】    89,訴,810
【裁判日期】    890915
【裁判案由】    殺人未遂
【裁判全文】
臺灣臺北地方法院刑事判決              八十九年度訴字第八一號
    公  訴  人  臺灣臺北地方法院檢察署檢察官
    被      告  甲○○
    指定辯護人  本院公設辯護人曾德榮
右列被告因殺人案件，經檢察官提起公訴（八十九年度偵字第三五五號），本院判決
如左：
    主      文
甲○○殺人未遂，處有期徒刑參年陸月。扣案菜刀壹把沒收。
    事      實
一、甲○○於八十九年二月十五日二十一時三十分許，在台北市○○區○○街四巷五
    弄三十號住處，飲酒後精神陷於耗弱情形下，再行騎乘機車外出買酒返回上開住
    處時，因認其長期之機車停車位遭鄰居乙○○擺放桌子佔用，遂至同上弄四十四
    號乙○○住處找其理論，甲○○並口出穢語，乙○○乃前往住於隔鄰之甲○○之
    母親之住處，告知上情，甲○○認乙○○係向其母親告狀，更加引發其不悅，於
    乙○○返回住處後，追至乙○○住處，雙方因而發生口角爭執，斯時亦在該處作
    客之林松廷出面勸阻時，不慎將甲○○推倒在地，甲○○認其遭受林松廷欺侮，
    竟萌生殺人之犯意，返回其住處取出其所有之菜刀一把，至乙○○住處門口，朝
    林松廷之頭部顏面猛砍二刀，造成林松廷前額傷口二十公分，深可見骨，及前額
    骨長三公分、寬零點二公分之裂痕，幸經緊急送往台北市立和平醫院救治，始脫
    離險境。經警據報前往處理查獲，並扣得甲○○所有之該把菜刀。
二、案經台北市政府警察局中正第二分局移送台灣台北地方法院檢察署檢察官偵查起
    訴。
    理      由
一、右開事實，業據被告甲○○坦承不諱，核與被害人林松廷、證人乙○○供述情節
    相符，並有菜刀一把扣案為憑。查頭部顏面係人之脆弱且重要之部位，而菜刀係
    銳利之鐵製切菜工具，被告竟持之朝被害人之頭部顏面猛砍二刀，造成前額傷口
    二十公分，深可見骨，及前額骨長三公分、寬零點二公分之裂痕，「當時有生命
    危險，緊急入開刀房止血及處理傷口」，始脫離險境，有台北市立和平醫院北市
    和醫病字第八九六○二九三二○○號、八九六○四四九七○○號函在卷可稽，被
    告有殺人之犯意甚明。事證明確，其犯行堪以認定。
二、核被告所為，係犯刑法第二百七十一條第二項、第一項之殺人未遂罪。其殺人行
    為為未遂，依法減輕其刑。又被告於斯時確已飲酒過量，有警訊筆錄為憑，但被
    告於本院審理中供稱：「我與太太一起喝酒，喝了米酒一瓶，加了半瓶威士比，
    我太太喝比較少，我加起來大概喝了一瓶，以我的年紀，大概就是這種酒量，但
    還能分辨誰是誰，還不到爛醉如泥」，顯然被告於斯時之精神狀態，尚未達精神
    喪失之程度，僅係精神耗弱，因之遞減輕其刑。爰審酌被告之品行、犯罪之動機
    、目的、手段，所生之生命危害，因酒後一時失慮，已深表悔意，與被害人達成
    民事上和解，被害人且於偵查中當庭陳明撤回告訴等一切情狀，茲量處如主文所
    示之刑，以示懲儆。扣案之菜刀一把，係供犯罪所用之物，且屬被告所有，此經
    其供陳在卷，併予宣告沒收。
據上論斷，應依刑事訴訟法第二百九十九條第一項前段，刑法第二百七十一條第二項
、第一項、第十九條第二項、第二十六條前段、第三十八條第一項第二款，判決如主
文。
本案經檢察官蔡興華到庭執行職務
中    華    民    國      八十九      年      九       月     十五      日
                                      臺灣臺北地方法院刑事第四庭
                                          法  官  侯水深
右正本證明與原本無異。
如不服本判決，應於判決送達後十日內，向本院提出上訴狀。
                                          書記官  陳彥蕖
中    華    民    國      八十九      年      九       月     十六      日
刑法第二百七十一條
殺人者，處死刑、無期徒刑或十年以上有徒刑。
前項之未遂犯罰之。
預備犯第一項之罪者，處二年以下有期徒刑。


司法院資訊處製作；財團法人民間司法改革基金會備份。
